臺灣臺北地方法院刑事判決　　　　　　 100年度易字第1958號
公　訴　人　臺灣臺北地方法院檢察署檢察官
被　　　告　施佳妏
選任辯護人　劉永良律師
　　　　　　徐士斌律師
上列被告因詐欺案件，經檢察官提起公訴（100年度偵字第13075
號），本院判決如下：
    主  文
施佳妏共同意圖為自己不法之所有，以詐術使人將本人之物交付
，處有期徒刑貳月，如易科罰金，以新臺幣壹仟元折算壹日；扣
案如附表二所示之物沒收。
    事  實
一、施佳妏與自稱「陳雅萱」、「陳家愉」，真實姓名年籍不詳
    之成年女子（該二人為檢察官偵查中），共同基於意圖為自
    己不法之所有，以俗稱「剝皮妹叩客騙錢」之詐術，使男子
    將本人之財物交付的犯意聯絡；推由「陳雅萱」、「陳家愉
    」隨機撥打電話引誘冀求情愛之男子上鉤，再以種種藉口要
    求上當男子出資，「陳家愉」或施佳妏取款。其中，「陳雅
    萱」於民國一百年一月下旬間，以0000000000號
    行動電話撥打0000000000號行動電話，該門號使
    用人陳江城接聽後與之攀談。「陳雅萱」、「陳家愉」見陳
    江城可欺，陸續撥打電話，以虛情假意之甜言蜜語、暱稱老
    公等詐術與陳江城聊天，使陳江城陷於錯誤。「陳雅萱」、
    「陳家愉」等人知已得計，先後於附表一所示時間，以附表
    一所示藉口，由附表一所示成員出面，詐得附表一所示金錢
    。嗣於一百年六月十七日下午二時許，「陳家愉」再度撥打
    陳江城電話，向陳江城佯稱：因「陳雅萱」返回南部無法領
    取公司薪水，如要代為領取，需支付新臺幣（下同）三萬元
    保證金為由，請陳江城出資代墊該三萬元云云。陳江城終發
    覺有異，遂報警處理，該日下午四時三十分許，施佳妏前往
    臺北市中山區○○○路○段六八號與陳江城見面欲收取款項
    ，陳江城僅交付五千元，並要求施佳妏與其一同前往址設臺
    北市○○○路○段一三七巷口「全家便利商店」內以自動提
    款機提款。施佳妏不知陳江城業已報警隨之前往，而遭埋伏
    警員當場查獲，並扣得「陳雅萱」、「陳家愉」所有，施佳
    妏使用之序號00000000000000行動電話一具
    、併門號0000000000號（預付卡，申請名義人為
    梁霞）ＳＩＭ卡一枚（下簡稱施佳妏手機）。
二、案經陳江城訴由臺北市政府警察局中山分局報告臺灣臺北地
    方法院檢察署檢察官偵查起訴。
    理  由
壹、程序方面：被告施佳妏及其辯護人對於公訴人提出之證據資
    料，均不爭執其證據能力，本院審酌該等言詞供述及書面作
    成時之狀況，並無不宜作為證據之情事，依刑事訴訟法第一
    百五十九條之五第二項規定，得作為證據。
貳、實體方面：
一、訊據被告對於上開事實坦承不諱，核與證人即告訴人陳江城
    （下逕稱其名）指訴情節相符，且有陳江城與「陳家愉」對
    話之錄音紀錄、譯文在卷可稽，足以擔保被告前開任意性自
    白與事實相符，事證明確，應予論處。
二、核被告所為，係犯刑法第三百三十九條第一項詐欺取財罪。
    被告與「陳雅萱」、「陳家愉」有犯意聯絡、行為分擔，應
    依刑法第二十八條論以共同正犯。被告附表一所示詐欺取財
    既遂與遭查獲時之詐欺取財未遂事實，犯意單一、手段類似
    ，且係陳江城同一陷於錯誤後狀態之多次取財行為。是以，
    雖有數個自然界行為，但法律上應視為一個整體的詐欺取財
    既遂犯行較符合一般人民之法感情。檢察官認該當數罪而應
    併罰，容有誤會。爰審酌被告犯罪之動機、目的、分擔犯行
    之程度，造成之損害，犯後一度砌詞飾卸，態度不佳，然終
    能自白所為非是，並與陳江城達成調解，給付其八萬元完竣
    ，此有本院一百年度司北調字第一一○四號調解筆錄、「撤
    回告訴」狀附卷可考，已展現一定程度之悔意；又陳江城僅
    因陌生女子來電溫言，就言聽計從付出金錢，對遭騙乙節恐
    非全然無辜等及其他一切情狀，量處如主文所示之刑，並諭
    知易科罰金之折算標準，以資儆懲。扣案施佳妏手機，為供
    被告犯本案所用之物，且係共犯等所有，茲依刑法第三十八
    條第一項第二款規定沒收。「陳雅萱」、「陳家愉」使用與
    陳江城聯絡之手機並未扣案，所有人不明，且無證據證明係
    違禁物，於本案不予沒收。
據上論斷，應依刑事訴訟法第二百九十九條第一項前段，刑法第
二十八條、第三百三十九條第一項、第四十一條第一項前段、第
三十八條第一項第二款，刑法施行法第一條之一，判決如主文。
本案經檢察官楊婉鈺到庭執行職務
中    華    民    國    100    年    9    月    22    日
                  刑事第一庭  審判長法  官  蔡坤湖

                                    法  官  周玉琦
                                    法  官  姚念慈
上正本證明與原本無異。
如不服本判決，應於判決送達後10日內向本院提出上訴狀（應抄
附繕本）。告訴人或被害人如對於本判決不服者，應具備理由請
求檢察官上訴，其上訴期間之計算係以檢察官收受判決正本之日
期為準。
                                    書記官  劉芸珊
中    華    民    國    100    年    9    月    22    日
附錄本案論罪科刑法條全文：
刑法第三百三十九條第一項
意圖為自己或第三人不法之所有，以詐術使人將本人或第三人之
物交付者，處五年以下有期徒刑、拘役或科或併科一千元以下罰
金。
附表一：
┌──┬─────┬───────┬─────┬────┬─────┐
│編號│時     間 │地   點       │索款藉口  │詐得金額│出面取款者│
├──┼─────┼───────┼─────┼────┼─────┤
│ 1  │一百年四月│臺北市中山區南│出國公演不│一萬元  │「陳雅萱」│
│    │二十三日下│京東路新光三越│足旅費    │        │          │
│    │午某時    │百貨公司旁    │          │        │          │
│    │          │              │          │        │          │
├──┼─────┼───────┼─────┼────┼─────┤
│ 2  │一百年五月│臺北市大同區民│積欠公司培│二萬元  │「陳家愉」│
│    │二十五日下│生西路與承德路│訓費用    │        │          │
│    │午四時許  │口牙醫診所前  │          │        │          │
│    │          │              │          │        │          │
├──┼─────┼───────┼─────┼────┼─────┤
│ 3  │一百年五月│臺北市大同區雙│積欠公司服│二萬元  │「陳家愉」│
│    │二十六日下│連捷運站前    │裝費      │        │          │
│    │午四時許  │              │          │        │          │
│    │          │              │          │        │          │
├──┼─────┼───────┼─────┼────┼─────┤
│ 4  │一百年五月│臺北市大同區雙│積欠公司化│三萬元  │「陳家愉」│
│    │三十日下午│連捷運站前    │妝費      │        │          │
│    │四時許    │              │          │        │          │
├──┼─────┼───────┼─────┼────┼─────┤
│ 5  │一百年六月│臺北市大同區雙│弄壞廠商手│六萬元  │「陳家愉」│
│    │一日下午四│連捷運站前    │錶需賠償  │        │          │
│    │時許      │              │          │        │          │
├──┼─────┼───────┼─────┼────┼─────┤
│ 6  │一百年六月│臺北市大同區雙│弄壞廠商手│四萬元  │「陳家愉」│
│    │二日下午四│連捷運站前    │錶需再賠償│        │          │
│    │時許      │              │          │        │          │
├──┼─────┼───────┼─────┼────┼─────┤
│ 7  │一百年六月│臺北市大同區雙│領取薪水需│四萬元  │「陳家愉」│
│    │三日下午四│連捷運站      │繳交稅金  │        │          │
│    │時許      │              │          │        │          │
├──┼─────┼───────┼─────┼────┼─────┤
│ 8  │一百年六月│臺北市大同區雙│返回南部需│一萬元  │「陳家愉」│
│    │四日下午四│連捷運站      │要旅費已先│        │          │
│    │時許      │              │向公司借款│        │          │
│    │          │              │需要返還予│        │          │
│    │          │              │公司      │        │          │
└──┴─────┴───────┴─────┴────┴─────┘
附表二：序號00000000000000行動電話一具、併
        門號0000000000號ＳＩＭ卡一枚。